# 请教IPO境外子公司原始报表用什么？

提问人：zilei66 时间：2016-11-28 14:54:05
手头上有个IPO项目，境外子公司数十家，分布在全球各大洲。咨询各位大虾，这种情况下，拿什么报表来作为原始报表。各个国家的税收政策和会计制度都不一样，甚至存在个别国家现在还用收付实现制记账。

回答人：chenyiwei
建议：如果该子公司所在国有类似于国内的法定审计制度的，则以经过当地法定审计的报表作为原始报表；如果没有法定审计制度或者依据当地法律该子公司无需法定审计的，则以该子公司通常提供给外部信息使用者（如银行、税务机关等）的财务报表作为原始财务报表。